【裁判字號】    89,自,323
【裁判日期】    890828
【裁判案由】    妨害名譽
【裁判全文】
臺灣臺南地方法院刑事判決                          八十九年度自字第三二三號
    自  訴  人  乙○○
    被      告  甲○○
右列被告因妨害名譽案件，經自訴人提起自訴，本院判決如左：
    主  文
甲○○無罪。
    理  由
一、自訴意旨略以：被告甲○○與自訴人間因訴訟交惡，民國八十九年八月三日被告
    因妨害家庭案件，經台灣高法院台南分院八十九年度上易字第五七四號傳訊審問
    ，詎於審理之中，被告故意不針對法官訊問之案情為陳述，反而於法庭之公開場
    所，基於散佈於眾之意圖，不斷高聲叫罵「我是被害者，我跟乙○○婚外情十一
    年，在這十一年來乙○○都控制我，不讓我離開」等語，令自訴人之名譽受到嚴
    重毀損，因認被告涉有刑法第三百十條第一項之妨害名譽罪嫌云云。
二、按犯罪事實，應依證據認定之，無證據不得推定其犯罪事實。又不能證明被告犯
    罪者，應諭知無罪之判決，刑事訴訟法第一百五十四條、第三百零一條第一項分
    別定有明文。經查自訴人認被告涉有刑法第三百十條第一項之妨害名譽罪，無非
    以被告在法院審理中不斷高聲叫罵「我是被害者，我跟乙○○婚外情十一年，在
    這十一年來乙○○都控制我，不讓我離開」等語，為主要依據，訊據被告固不否
    認有於右開時地為自訴人控制伊等言語，惟辯稱：伊係就法院之訊問為回答，並
    無妨害自訴人名譽之犯意等語。
三、經查被告與自訴人確有長達十餘年之婚外情，被告且因此經本院以被告連續與有
    配偶之人相姦判處有期徒刑三月，被告不服，上訴於台灣高等法院台南分院，而
    於台灣高等法院台南分院審理中，被告經承審法官訊問被告上訴要旨，始引發本
    案，此有本院八十八年度易字第一九六號判決書一紙及台灣高等法院台南分院訊
    問筆錄影本一份在卷可憑。再被告與自訴人間自八十五年間起即有多件訴訟案件
    纏訟經年，而被告於八十六年間自訴人告訴被告傷害、恐嚇等案件審理中（即本
    院八十六年度八十六易字八九八號案件），即陳稱自訴人有僱請偵訊社監聽伊之
    情事，此有該案之筆錄在卷供參，足證被告於台灣高等法院台南分院訊問中，另
    陳稱：「這十一年來乙○○都控制我，不讓我離開」等，雖有情緒上跨大之嫌，
    惟其意僅在盡攻擊防禦之能事，尚未軼出訟爭事項之範圍，要難認被告主觀上有
    惡意貶損自訴人之人格及社會地位之意，核與刑法第三百十條第一項之構成要件
    有違，自難以該罪相律。此外復查無其他積極證據足資證明被告有右述犯行，揆
    諸首開說明，犯罪尚屬不能證明，爰為無罪之諭知。
據上論斷，應依刑事訴訟法第三百四十三條、第三百零一條第一項，判決如主文。
中    華    民    國      八十九    年        八      月    二十八      日
                              臺灣臺南地方法院刑事第二庭
    法  官   鄧希賢
右正本證明與原本無異。
如不服本判決，應於判決送達後十日內向本院提出上訴狀( 應附繕本 )。
                                    書記官   陳美蓉
中    華    民    國      八十九    年        八      月    二十八      日


司法院資訊處製作；財團法人民間司法改革基金會備份。
